臺灣臺中地方法院刑事判決　　　　　　　95年度訴字第2646號
公　訴　人　臺灣臺中地方法院檢察署檢察官
被　　　告　甲○○
　　　　　　　　　　1
　　　　　　　　　　(現於臺灣臺中監獄臺中分監執行中)
選任辯護人　桑銘忠律師
被　　　告　戊○○
　　　　　　　　　　(現於臺灣臺中監獄執行中)
選任辯護人　張慶宗律師
　　　　　　何孟育律師
上列被告等因毒品危害防制條例案件，經檢察官提起公訴（95年
度偵字第11526號），本院判決如下：
    主    文
甲○○共同販賣第一級毒品，處有期徒刑拾年。扣案之第一級毒
品海洛因（鑑餘淨重零點壹參公克)沒收銷燬之，用以包裝上開
海洛因之空包裝袋壹個（重零點貳肆公克）及00000000
00號行動電話壹支 (不含SIM卡)均沒收。扣案因販賣第一級毒
品所得之財物新臺幣壹仟元沒收；又轉讓第一級毒品，處有期徒
刑壹年參月。應執行有期刑拾壹年，扣案之第一級毒品海洛因（
鑑餘淨重零點壹參公克)沒收銷燬之，用以包裝上開海洛因之空
包裝袋壹個（重零點貳肆公克）及0000000000號行動
電話壹支 (不含SIM卡)均沒收。扣案因販賣第一級毒品所得之財
物新臺幣壹仟元沒收。
戊○○共同販賣第一級毒品，累犯，處有期徒刑捌年。扣案之第
一級毒品海洛因（鑑餘淨重零點壹參公克)沒收銷燬之，用以包
裝上開海洛因之空包裝袋壹個（重零點貳肆公克）及00000
00000號行動電話壹支 (不含SIM卡)均沒收。扣案因販賣第
一級毒品所得之財物新臺幣壹仟元沒收。
    犯罪事實
一、甲○○ (前有違反肅清煙毒條例、妨害風化、偽造文書、違
    反麻醉藥品管理條例、誣告案件等前科，於本案不構成累犯
    ) 與戊○○（前有違反肅清煙毒條例案件前科，並曾於民國
    九十年間，因施用第一級毒品案件，經臺灣雲林地方法院判
    處有期徒刑一年確定，甫於九十二年八月十四日縮刑期滿執
    行完畢）均明知海洛因係屬毒品危害防制條例所列管，且經
    行政院所公告之第一級毒品，不得非法販賣，竟共同基於意
    圖營利之犯意聯絡，共同為後述販賣第一級毒品海洛因行為
    ，其詳情為：己○○於九十五年五月十四日十五時十五分許
    ，以0000000000號電話撥打甲○○所有之000
    0000000號行動電話予甲○○，表示要向甲○○購買
    價格為新臺幣（下同）一千元之第一級毒品海洛因一小包，
    雙方議定後，己○○即騎乘機車至臺中市○區○○里○○○
    街一○一號三樓甲○○住處之樓下，再撥打電話予甲○○表
    示已至其住處樓下，甲○○遂叫與其具有共同犯意聯絡之戊○○下樓將第一級毒品海洛因一小包拿至樓下交付己○○並
    收取價金一千元，戊○○隨即依言下樓於同日十五時二十五
    分許 (起書誤載為三十分許)，在甲○○該住處樓下與己○○進行第一級毒品海洛因交易，俟戊○○將第一級毒品海洛
    因一小包交予己○○，己○○亦當場將一千元交予戊○○後
    ，在場埋伏監視之員警見狀乃即趨前當場查獲，並扣得上開
    現鈔一千元、海洛因一小包（鑑餘淨重○．一三公克，空包
    裝重○．二四公克）。旋戊○○並帶同持搜索票之員警至甲○○上址住處內查獲甲○○，並扣得甲○○所有供販賣第一
    級毒品海洛因所用門號為0000000000號之行動電
    話一支及甲○○所有供己施用之第一級毒品海洛因十四包 (
    鑑餘淨重四
    .
    一六公克，業經臺灣高等法院臺中分院以九十五年度上訴字
    第二四三八號判決宣告沒收銷燬在案)等物。
二、甲○○明知海洛因業經主管機關公告列為毒品危害防制條例
    所規範之第一級毒品，不得持有、轉讓，竟基於轉讓第一級
    毒品海洛因之犯意，於九十五年五月十四日十三時許 (起訴
    書誤載為十二時許)，在臺中市○區○○里○○○街一○一
    號三樓之一其住處內，無償轉讓數量不詳 (僅足供施用一次
    )之第一級毒品海洛因予戊○○供戊○○當場施用一次。
三、案經臺中市警察局第二分局報告臺灣臺中地方法院檢察署檢
    察官偵查起訴。
    理    由
甲、證據能力方面：
(一)被告甲○○之選任辯護人主張：證人己○○於警詢、偵查中
    之證述；證人湯朝盛、賴龍興、沈志鴻、郭振輝於偵查中之
    證述，均為審判外陳述，無證據能力。又被告戊○○之選任
    辯護人主張：證人甲○○、己○○二人於警詢、偵查中之證
    述及證人湯朝盛、賴龍興、沈志鴻、郭振輝於偵查中之證述
    ，均未經交互詰問，均無證據能力。
(二)按被告以外之人於偵查中向檢察官所為之陳述，除顯有不可
    信之情況者外，得為證據；又按被告以外之人於檢察事務官
    、司法警察官或司法警察調查中所為之陳述，與審判中不符
    時，其先前之陳述具有較可信之特別情況，且為證明犯罪事
    實存否所必要者，得為證據，刑事訴訟法第一百五十九條之
    一第二項、第一百五十九條之二分別定有明文。經查，證
    人己○○於審理中結證稱：「 (九十五年五月十四日打電話
    給被告甲○○？)有，打電話給他是因為我要跟他要一點海
    洛因，當時甲○○有說要就來拿。」、「 (有無談到要拿一
    千元給他？)當時沒有。」、「 (警詢供稱打電話給阿正，
    叫他賣一千元的海洛因毒品給你，阿正就約你到崇倫北街一
    ○一號前交易？)我在地檢署有向檢察官說這不是出於我意
    願講的，不是事實。」、「 (是否有人強迫你？)當時警察
    向我說甲○○反正有販賣，反正你就說他賣你就好了，筆錄
    他們製作好，叫我簽名，到地檢署時我有向檢察官說。」、
    「 (有無看過筆錄？)有。」、「 (既然與事實不符，為何
    不拒絕簽名？)我沒有拒絕簽名，我想說到檢察官的時候，
    馬上跟檢察官說。」、「 (筆錄內容與事實不符，為何沒有
    請求警察更正？)我有跟警察說，但警察告訴我說，當場有
    毒品、錢，就是賣我。」、「 (哪個警察跟你說的？)我不
    知道，無法確認是詢問我的人或是製作筆錄的人。」云云。
    查，證人己○○於警詢所為陳述與審判中所述既有不符，且
    被告甲○○於警詢中原矢口否認有於電話中與己○○提到「
    一千元」情事，己○○則於警詢中證稱：伊以上開電話撥打
    被告甲○○電話向被告甲○○購買「一千元」海洛因等語，
    此與被告甲○○於審理中以證人身分作證時，因無法自圓其
    說而直承：己○○確有於電話中提到一千元等語情節相符，
    並有己○○手機照片一張在卷可稽 (見警卷第四九頁)，另
    證人湯朝盛、郭振輝於偵查中亦均結證稱：「（提示電話號
    碼，是否當時翻拍己○○行動手機？）是，並經對照證實是
    甲○○手機。」等語。參之證人己○○警詢筆錄記載其證稱
    是第一次向被告甲○○購買海洛因，其是因為家庭因素才想
    施用毒品等節，均與證人己○○於偵審中結證情節相符，若
    非證人己○○於警詢中確有為前揭陳述，警察如何能編捏出
    此部分情節，足見己○○於警詢中確係在自由意識下陳述，
    並因此而在警詢筆錄簽名，其於警詢中所述確有特別可信情
    況，且為證明被告二人犯罪事實存否所必要，依據上開說明
    ，應有證據能力。至證人己○○嗣於審理中雖翻異前詞，惟
    其於事後翻異之詞反與被告甲○○於審理中所述情節不符，
    顯係事後迴護被告甲○○之詞尚難採信 (其餘理由另詳後述
    ) 。證人甲○○於審理中雖證稱：被告戊○○不知伊交予
    被告戊○○轉交予己○○之物品係第一級毒品海洛因云云，
    惟與其於警詢中證述：被告戊○○知道伊請戊○○交予己○○之物品係何物等語不符，且證人甲○○於警詢中之陳述具
    有較可信之特別情況 (詳後述)，並為證明被告戊○○犯罪
    事實存否所必要，依據上開說明，亦有證據能力。證人湯
    朝盛、沈志鴻、郭振輝均於偵查中具結證述，經查並無何顯
    有不可信之情況，依照上開「法律規定」，應有證據能力，
    且被告之「對質詰問權」並非不得捨棄，被告戊○○之選任
    辯護人於本院行準備程序時係同時主張證人甲○○、己○○
    、湯朝盛、賴龍興、沈志鴻、郭振輝於審判外之陳述，均因
    未經交互詰問而無證據能力，惟僅聲請傳訊證人甲○○及己○○ (見本院卷第六三頁)，另被告甲○○之選任辯護人亦
    僅請求傳訊證人戊○○及己○○ (見本院卷第七一頁，嗣又
    捨棄傳喚證人戊○○)，且於本院九十六年三月二十二日審
    理中被告二人及其選任辯護人亦均表示無其他證據調查 (見
    該日審判筆錄第五頁)，則其等對證人湯朝盛、沈志鴻、郭
    振輝之對質詰問權，既已消極捨棄，即應認證人湯朝盛、沈
    志鴻、郭振輝於偵查中具結之證詞有證據能力 (最高法院九
    十六年度臺上字第一四九三號、九十五年度臺上字第六二六
    七號、六二八一號、三二四一號、九十四年度臺上字第五六
    八四號判決意旨參照)。是依據現行有效之刑事訴訟法第一
    百五十九條之一第二項規定，證人湯朝盛、沈志鴻、郭振輝
    於偵查中具結後之證述，依據「法律」既有證據能力，該三
    位證人且對查獲過程已分別證述明確，本院因認並無再依「
    職權」傳訊證人湯朝盛、沈志鴻、郭振輝等三位警員到庭訊
    問必要，附此敘明。被告以外之人於審判外之言詞或書面
    陳述，雖不得以之直接作為認定犯罪事實與否之證據，但參
    酌現行刑事訴訟法第一百六十六條之一第二項、第三項第六
    款，第一百六十六條之二之規定及行反詰問時，容許以陳述
    人先前不一致之陳述作為彈劾證據之法理，非不得以之作為
    彈劾證據，用來爭執被告、證人、鑑定人陳述之證明力 (最
    高法院九十四年度臺上字第六八八一號判決意旨參照)，併
    此敘明。
乙、實體方面
壹、訊據被告甲○○對於上揭犯罪事實，除其有向己○○收取一
    千元販毒代價之意乙節外，餘均坦承不諱，辯稱：當日是己○○打電話予伊表示很難過，請伊救一下，且因戊○○表示
    要回去，伊才請戊○○等一下，待己○○抵達伊住處樓下後
    ，伊即將第一級毒品海洛因請戊○○拿到樓下給己○○，但
    伊並未向己○○收取代價，伊並非販賣海洛因予己○○云云
    ；被告戊○○對於上揭犯罪事實，除其有共同販賣海洛因之
    犯意聯絡、其明知甲○○叫其帶至樓下交予己○○之物品即
    為第一級毒品海洛因及己○○已將一千元交予伊等節外，餘
    均坦承不諱，辯稱：伊不知甲○○叫其帶至樓下交予己○○
    之物品是第一級毒品海洛因，且己○○要將一千元交予伊時
    ，伊即對己○○表示甲○○沒有說要拿錢，伊沒有拿到錢，
    錢就從己○○處掉在地上云云。惟查：
(一)上揭如犯罪事實欄一部分所示犯罪事實，除被告甲○○確有
    與盧春森約明毒品交易價格為一千元及被告戊○○確實明知
    被告甲○○叫其帶至樓下交予己○○之物品為第一級毒品海
    洛因，被告戊○○確有向己○○收取一千元代價且已收取等
    節外，餘均據被告二人分別於警詢及偵審中坦承不諱，被告
    二人上開自白部分互核相符，並與證人己○○於審理中結證
    情節相符，且有上開扣案物品可資佐證。又在己○○身上扣
    得即被告戊○○交予己○○之第一級毒品海洛因一包，鑑餘
    淨重為○．一三公克，空包裝重為○．二四公克；在被告甲○○上址住處內扣得之第一級毒品海洛因十四包，鑑餘淨重
    計為四．一六公克，空包裝總重為四．○八公克，純度為一
    四. 一二%，純質淨重為○. 五九公克等節，有法務部調查
    局鑑定通知書二張在卷可憑 (見偵查卷第二○三頁、第二六
    五頁)，已足認定。被告二人雖另以上開情詞置辯，然查：
1、證人己○○確於電話中與被告甲○○約定向被告甲○○購買
   第一級毒品海洛因一千元，嗣被告戊○○亦確有將上開第一
   級毒品海洛因一小包交予己○○並向己○○收取一千元等節
   ，業據證人己○○於警詢中證稱：「九十五年五月十四日十
   五時二十五分許，我在臺中市○區○○○街一○一號前，因
   我購買毒品當場被警方查獲，我自知出事了，就主動從我所
   穿短褲右邊口袋拿出海洛因毒品（含袋毛重○. 三公克）一
   包交付與警方查扣。警方當場還有查獲交予我海洛因毒品之
   男子（經警告知並提示真實姓名為「戊○○」）並查扣我交
   予男子（戊○○）購買毒品之新臺幣一千元，警方隨即持搜
   索票帶同交予我海洛因之男子「戊○○」至該棟大樓內查獲
   販賣我海洛因毒品綽號「阿正」之男子。我不曉得警方在其
   住所查獲何物，但是我們三人都一併被帶回派出所。」、「
   （你向綽號「阿正」（甲○○）男子購買過幾次？）因為平
   時沒在和他聯絡，昨天（十四日）我是因老婆吵著要和我離
   婚心情不好才去買第一次，於九十五年五月十四日下午十五
   時十五分許，我以我的行動電話0000000000號打
   綽號「阿正」（甲○○）男子0000000000號行動
   電話說：叫他賣一千元之海洛因毒品給我，他約我至臺中市
   南區○○○街一○一號前交易。我以一千元價格向其（甲○○）購買海洛因毒品（含袋毛重○. 三公克）一包。」、「
   （你打行動電話給綽號「阿正」（甲○○）要購買毒品後，
   係由何人交付海落因毒品與你？）由一名我不認識之男子（
   即戊○○）交給我。」、「（警方查獲時你與該男子（及戊○○）是否已完成交易？）已完成交易。」等語；於九十五
   年五月十五日偵查中結證：「（你打電話找甲○○何事？）
   太太吵著要離婚，我心情不好，打電話給甲○○要毒品，就
   被當場查獲，『我有拿一千元給戊○○』，當拿到毒品就被
   查獲。」、「（你是否向戊○○拿到毒品的？）是。」等語
   ；於審理中結證：「 ((當日)毒品是否已經交給你？)是的，
   已經在我手上。」、「戊○○下來直接把東西交給我，我掏
   錢出來..。」等語明確，核與被告甲○○於警詢中直承：「
   .. 己○○打電話跟我講要撥一千元的海洛因毒品，..。」 (
   見警卷第五頁)等語、於本院行準備程序時自白：「己○○確
   實有打電話給我，要以一千元向我購買 (海洛因)...。」等
   語 (見本院卷第五九頁)情節相符，並經證人湯朝盛於偵查
   中結證：「..，己○○出現在大門口，剛好是停在沈志鴻所
   開的車子正後方，約一、二公尺，己○○到了之後直接坐在
   機車上打電話，機車並未熄火，我們懷疑他可能是來買毒品
   ，大約三至五分鐘後戊○○下樓，戊○○手上抓著一包毒品
   ，靠近己○○，己○○手上拿著錢就交給戊○○，過程約二
   秒鐘，等他們交易完我們馬上撲過去，逮他們二人，過程不
   超過五秒鐘，戊○○是郭振輝抓到的，己○○是沈志鴻抓到
   的，沈志鴻叫他把機車熄火。」等語；證人郭振輝於偵查
   中結證稱：「戊○○一看到我們上前逮人，就把手上的錢丟
   在地上，我們問他是什麼錢並問他是不是交那包毒品的錢，
   他說是，我們就把錢查扣起來。」等語；證人沈志鴻於偵
   查中結證稱：「當時己○○已經把毒品放在褲子口袋，我問
   他剛才做什麼事情，並請他自己把口袋裡的毒品交出來，他
   自己把毒品拿出來，我們就查扣。」等語 (見偵卷第一九五
   至一九七頁)在卷，已足認定。
2、至證人己○○嗣於偵審中雖翻異前詞，改證稱：伊雖有向甲○○「要」毒品，但沒有談到錢，一千元是伊自己想要補貼
   甲○○云云。然查：被告甲○○於警詢中先係辯稱：「（你
   有無於九十五年五月十四日十五時二十五分許，交付第一級
   毒品海洛因（以廣告紙包裝）與戊○○拿至住處樓下販賣給
   己○○並向其收取一千元？）沒有。」云云，旋又改稱：「
   （依據戊○○及己○○於警詢調查筆錄中指證稱：己○○打
   電話與你欲購買第一級毒品海洛因一千元，你約定他至你住
   處（臺中市○區○○○街一○一號）樓下交易，再由你將第
   一級毒品海洛因以廣告紙包裝交由戊○○拿至樓下販賣與己○○並收取一千元為警察當場查獲你如何解釋？）己○○打
   電話跟我講要撥一千元的海洛因毒品，我跟他講不用你拿去
   施用就好，然後我就叫戊○○拿下去給他。」云云；於九十
   五年五月十五日偵查中辯稱：「（你是否有在昨天下午三點
   多叫戊○○拿一包毒品給己○○？）己○○打電話向我說他
   難過，叫我救他，我就送他吃，沒有金錢交易，我叫戊○○
   拿去給他。」云云；於九十五年八月二十三日偵查中辯稱：
   「（九十五年五月十四日當天己○○為何到你住處，你叫戊○○拿毒品給他？）那是之前己○○在九十五年五月十三日
   他跟我合買的，他拿二千元給我，他在五月十三日晚上拿到
   我家樓下，跟我講說要向阿龍買毒品。」、「（為何己○○
   不自行向阿龍買？）因為他跟阿龍不熟，他只有這次請我幫
   他打電話向阿龍買毒品，九十五年五月十三日他只拿一千元
   給我，隔天再拿一千元給我。」云云；於九十五年八月二十
   三日本院訊問時辯稱：「.. 他 (己○○)打電話給我說他很
   痛苦，叫我給他毒品，我叫戊○○拿去給他。」云云；於九
   十五年九月十一日本院訊問時辯稱：「己○○當時打電話給
   我，說他很痛苦，叫我先救他一下，..。」、「（當天己○○在電話中如何跟你說的，請你詳細說一次？）他說他現在
   很痛苦，叫我拿一點救他，他就只有說這樣而已。」、「（
   你如何回答？）我當時跟他說好，就只有說好而已。」、「
   （何時認識己○○？）『我和他沒有很認識』，經過朋友介
   紹，是在本次查獲之前不到一個月時間認識。」、「（從阿
   興介紹你認識己○○直到為警查獲之前，期間有無一起出去
   過？有無碰面？）『沒有一起出去』，但有碰面二、三次。
   」、「（碰面二、三次作何事？）一起吸食海洛因，有時候
   己○○請我，有時候我請己○○，己○○請我一、二次，我
   也請他約一、二次。」、「（己○○如何請你？）我打電話
   給他，他拿海洛因來給我，有時候他和我一起拿錢出來一起
   購買海洛因。」、「（一起拿錢出來何人去購買？）有時候
   我一個人去買，『有時候他跟我一起去』。」、「（一個人
   獨自購買這次，是你先去購買毒品回來分給己○○，還是己○○先拿錢給你去購買？）我先拿錢去買，我買了約四、五
   千元的海洛因，『我分給己○○二千元的海洛因，但我沒有
   向他收取二千元』。」、「（為何不向己○○收取二千元？
   ）己○○已經先拿一千元給我了，後來這次他又要拿一千元
   給我，本案查獲的一千元，就是己○○不好意思要拿給我的
   。」、「（二人一起購買海洛因情形？）本案查獲前一個禮
   拜，己○○拿二千元和我一起去向阿龍購買海洛因，買了之
   後我們分開使用，該次我出了二千元，總共向阿龍購買四千
   元。」云云，核被告甲○○所辯先後反覆不一，且與證人己○○於九十五年八月二十五日偵查中證稱：「（是否有跟甲○○說過要跟他一起合資買毒品？）沒有，只有母親節那天
   才打電話跟他講說要一點毒品。」、「（打電話給甲○○內
   容？）我問他那邊有沒有，可不可以給我一點。」云云；於
   本院審理中結證：「 (九十五年五月十四日打電話給被告甲○○？)有，打電話給他是因為我要跟他要一點海洛因，當時
   甲○○有說要就來拿。」、「 (有無談到要拿一千元給他？)
   當時沒有。」、「 (何時去甲○○那邊拿毒品？)當時下午時
   間，我到的時候，甲○○叫他朋友拿下來給我，當時甲○○
   並沒有說要錢，是我自己要給他錢。」、「 (從認識甲○○
   到案發期間，見過被告甲○○幾次？)去他家一次，五月份打
   電話給他一次，『我和甲○○不熟』。」、「 (如何知道甲○○有毒品？)當時我到他家，他和我朋友都有在吸食，『當
   時我並沒有施用』。」、「 (是否認識綽號阿龍之人？)不認
   識。」、「 (有無向綽號阿龍的人購買毒品？)沒有。」、「
   (有無向甲○○一起合資購買毒品？)沒有，『就案發這次向
   他購買，以前都沒有聯絡』。」、「 (案發當天到底何時間
   向甲○○聯絡拿毒品？)我當天下午二、三點打電話給他，我
   問他那邊是否有海洛因，他說我要就過去。」、「 (電話中
   有無談到錢的問題？)沒有，我是跟他要，不是跟他調，我說
   我需要，叫他一點給我，被告甲○○叫我過去，我到樓下打
   電話給他，說我到達，他說他叫朋友拿下來給我。」、「 (
   電話中有無說到用一千元跟他買？)沒有。」云云不符，已難
   憑採。再佐以被告甲○○於審理中以證人身分結證：「 (為
   何九十五年九月二十六日準備程序時供稱有交代戊○○不用
   向己○○收錢？)我確實有這樣交代，說不用拿錢，意思就是
   不用錢。」、「 (為何會跟戊○○說不用錢？)我跟他講說不
   用跟他收錢。」云云後，因無法自圓其說始直承：「 (為何
   這樣講？)因為己○○有提到要拿一千元給我。」、「 (何時
   這樣提到？)電話裡面這樣講。」等語；證人己○○於偵審中
   對於其當時確已拿出一千元紙鈔一節，亦結證不移；依證人
   己○○所述其與被告甲○○之前既只見過一次，且無聯絡，
   被告甲○○豈有一方面輕易應允無償轉讓第一級毒品海洛因
   予己○○，卻又不讓己○○上樓，並要求戊○○將第一級毒
   品海洛因拿下樓交予己○○之理等情，益證己○○於警詢中
   證述伊係向被告甲○○購買一千元海洛因等語確與事實相符
   ，被告甲○○所辯要係臨訟卸責之詞，證人己○○嗣於偵審
   中翻異前詞，亦顯係事後迴護被告甲○○之詞，均無足採。
3、被告戊○○對於共同正犯甲○○交予其拿至樓下交予己○○
   之物為第一級毒品海洛因知之甚明乙節，業據被告戊○○於
   偵查中坦承：「（是否知道裡面是什麼東西？）知道是海洛
   因。」等語在卷 (見偵卷第二四五頁)，核與證人甲○○於警
   詢中證稱：「己○○打電話跟我講要撥一千元的海洛因毒品
   ，我跟他講不用你拿去施用就好，然後我就叫戊○○拿下去
   給他。」、「（戊○○是否知道你交予他拿與己○○之物是
   什麼？）知道。」等語 (見警卷第五至六頁)情節相符。至證
   人甲○○嗣雖改稱被告戊○○不知該包物品為海洛因云云。
   然查，核諸甲○○於審理中結證稱：己○○打電話予伊時，
   戊○○當時與伊一起在臥房內，臥房約十幾坪，自己○○打
   電話予伊時起至戊○○下樓拿毒品予己○○時止，戊○○均
   與伊在一起未曾離開房間，伊託戊○○拿給己○○之毒品，
   係伊在臥房內包裝，當時戊○○也在臥房內，伊在檢察官訊
   問時確實曾對檢察官陳稱伊當時是當著戊○○的面用包裝紙
   把毒品包裝起來並叫戊○○拿給朋友。另當日稍早之前伊有
   無償提供海洛因予戊○○當場施用，當時該海洛因是放在桌
   上夾鏈袋內，戊○○也知道伊海洛因置放方式就是放在夾鏈
   袋內。己○○打電話來之前約一個小時，伊將海洛因挖出來
   放在注射針筒裡面拿給戊○○施用，該過程戊○○有看到。
   伊所有之海洛因均是放在房間化妝檯之抽屜內，伊挖海洛因
   放在針筒拿給戊○○施用處，與伊包裝海洛因予己○○處僅
   相隔一步，因為膠帶剛好在沙發處，伊才在距離約一步之沙
   發處拿起膠帶包裝海洛因，伊包了約幾秒鐘，包好之後馬上
   就將該包海洛因交給戊○○並對戊○○說請他拿下去給朋友
   ，之後即由戊○○持該包海洛因下樓交付予己○○等語。參
   之被告甲○○將上開海洛因交予被告戊○○拿下樓時，被告
   戊○○並未詢問該包物品為何物，業據被告戊○○於審理中
   供明在卷，核與證人甲○○於審理中結證情節相符。再佐以
   被告戊○○於警詢中直承：「（你與己○○交易完一千元，
   是交給甲○○還是自己收取？）要拿給甲○○。」等語；及
   被告戊○○將上開第一級毒品海洛因交予己○○時，己○○
   亦當場將一千元現鈔交予被告戊○○，戊○○見警察上前時
   且立即將該一千元丟棄於地，已如前述，則被告戊○○如不
   知該一千元係屬第一級毒品之交易款項，其儘可坦然接受警
   察盤查即可，豈有將該一千元丟棄於地之理等節，益證被告
   戊○○對於己○○係向甲○○購買第一級毒品海洛因顯然知
   之甚明，其且係明知此節，猶將甲○○欲販賣予己○○之第
   一級毒品海洛因持交己○○並向己○○收取一千元價金，欲
   轉交甲○○。至被告戊○○於審理中雖辯稱：甲○○叫伊拿
   東西給己○○，但沒有說要收錢，當天伊對甲○○說要去買
   東西，甲○○就叫伊等一下，只說有人要來，其他都沒有說
   ，伊對甲○○說要去對面買東西就回來，甲○○還是叫伊等
   一下，伊等了約十分鐘之後才下樓，伊拿下去之後把東西交
   給己○○，伊要走時，己○○要拿一千元予伊，「伊說甲○○沒有交代要拿錢」，所以沒有拿錢，錢就從己○○手上掉
   在地上云云，核與甲○○於審理中陳稱：「.. 我把東西交
   給戊○○，請他轉交給己○○，『我並交代戊○○不用向己○○收錢』，沒有其餘答辯。」、「 (為何叫戊○○把東西
   拿下去？)因為戊○○剛好要走，『他說他要回去了』，我
   把東西交給他之前，他原本就要走，因為他有跟我說，我把
   東西交給他之前約一、二十分鐘他說要走，『他說他要回去
   了，但沒有說要回去哪裡』，那時候剛好己○○打電話來，
   我請他等一下順便拿下去給他，..。」云云，及證人己○○
   於審理中結證稱：「 (警察查獲時，當時一千元在何處發現
   ？)我不知道是戊○○手上或是在地上。」、「 (戊○○交付
   物品給你時，有無說什麼話？)沒有，我跟戊○○不熟。」、
   「(戊○○有無跟你說甲○○沒有交代要拿錢？)都沒有談到
   話，警察就撲上來了。」云云不符，均難憑採，且益徵證人
   己○○於警詢中所證及證人甲○○於警詢中證稱：被告戊○○知道要交予己○○之物係第一級毒品海洛因等語，確均符
   真實。
(二)上揭如犯罪事實欄二部分所示犯罪事實，業據被告甲○○於
    偵審中坦承不諱，核與證人戊○○於警詢中及九十五年五月
    十五日偵查中結證情節相符，參之戊○○於上開時地為警查
    獲後，經警採集其尿液送驗結果，嗎啡類確呈陽性反應，有
    尿液檢驗報告一份在卷可稽 (見偵卷第二○七、二○八頁)
    ；被告甲○○確於其上址住處房間內為警扣得十四包第一級
    毒品海洛因，業據被告甲○○自白無誤，並有法務部調查局
    鑑定通知書一張在卷可憑 (見偵查卷第二○三頁)，足認被
    告甲○○此部分自白與事實相符，堪可採信。再者，證人戊○○於警詢及偵查中所證述內容，被告甲○○及其選任辯護
    人均未聲明異議 (見本院卷第六二頁、第七○頁)，本院審
    酌其之言詞陳述作成時之情況，證人戊○○能自由陳述，依
    刑事訴訟法第一百五十九條之五第二項規定，應有證據能力
    ，附此指明。
(三)被告戊○○與己○○交易第一級毒品海洛因之時間應為九十
    五年五月十四日十五時二十五分許，業據被告戊○○及證人
    己○○於警詢中供明在卷，有各該警詢筆錄各一份在卷可稽
    ，並與臺中市警察局第二分局搜索扣押筆錄記載時間相符(
    見警卷第四三頁)，起訴書誤認為同日十五時三十分許，尚
    有未合。再被告甲○○轉讓第一級毒品海洛因予戊○○施用
    之時間應為九十五年五月十四日十三時許，業據被告戊○○
    於為警查獲當日即向警供明無誤 (見警卷第十六頁)，其為
    此部分陳述時距離案發時間最近，記憶較為清晰，應較符真
    實，起訴書誤載為同日十二時許，亦有未洽，均併此指明。
(四)販賣海洛因係違法行為，非可公然為之，亦無公定價格，容
    易分裝並增減份量，而每次買賣之價量，可能隨時依雙方關
    係深淺、資力、需求量及對行情之認知、來源是否充裕、查
    緝是否嚴緊、購買者被查獲時供述購買對象之可能風險之評
    估等，而異其標準，非可一概而論，從而販賣之利得，除被
    告就販賣之價量俱臻明確供述或坦承者外，委難察得實情，
    且販賣之人從價差或量差中牟利之方式雖異，其意圖營利之
    販賣行為則同一。又一般毒品之無償讓與或以原價之轉讓，
    大多見於有深切交情之朋友之間，其轉讓之場所亦大多在彼
    此日常聚會之處所，以被告甲○○不讓己○○上樓至伊住處
    內拿取毒品海洛因，反叫戊○○將海洛因拿下樓交予己○○
    而論，已難認係轉讓毒品之常態，實難認定被告係以市價買
    入海洛因，並以同一價格轉讓與己○○。是以因海洛因量微
    價高，販賣者率有暴利可圖，苟非意圖販賣營利，一般人焉
    有可能甘冒重度刑責而提供海洛因予僅見過一次，別無聯絡
    ，無何交情之人，堪認被告甲○○確係基於意圖販賣海洛因
    以營利之犯意，始販賣海洛因予己○○無疑。再被告戊○○
    有多次施用第一級毒品海洛因前科，有其前科紀錄表一份在
    卷可按，參之，其於將第一級毒品海洛因交予己○○時，確
    有向己○○收取一千元現金一節，亦足證其對上情及被告甲○○具有販賣海洛因之營利意圖自亦知之甚明，其既明知此
    節，猶為上述販賣毒品海洛因行為，自與被告甲○○間具有
    共同販賣海洛因之犯意聯絡及行為分擔無疑。
(五)綜上所述，被告二人辯稱無共同販賣第一級毒品海洛因犯行
    云云，實無足採信。此外，復有上開現鈔一千元、海洛因一
    小包（鑑餘淨重○．一三公克，空包裝重○．二四公克）及
    0000000000號行動電話一支扣案足佐。本案事證
    明確，被告二人犯行均堪認定，應予依法論科。
貳、比較新舊法部分：
(一)修正後刑法第二條第一項規定，已將新舊法律適用之「從新
    從輕」原則，改採「從舊從輕」原則，而此規定僅係規範行
    為後法律變更所生新舊法律比較適用之準據法，並非實體刑
    罰法律，自不生行為後法律變更之比較適用之問題，應逕行
    適用新法第二條第一項之規定，為「從舊從輕」之比較。又
    刑法條文雖經修正，但若僅屬單純之文字修飾，或將實務見
    解或法理明文化，而不涉及刑罰之輕重、構成要件之變更，
    或其他有利、不利於行為人之情形者，即無庸依刑法第二條
    第一項之規定比較新舊法，而應依一般法律適用原則，適用
    「裁判時法」處斷（最高法院九十五年十一月十七日第二十
    次刑事庭會議決議意旨參照）。又修正後刑法第十一條係增
    訂刑法於其他法律有「保安處分」之規定者，亦適用之，亦
    無關犯罪行為可罰性之變更，亦應逕行適用新法第十一條之
    規定。
(二)查本件被告所犯毒品危害防制條例第四條第一項、第八條第
    一項之規定，法定刑中得併科罰金刑，而被告行為後，九十
    四年二月二日修正公布之刑法業於九十五年七月一日施行，
    其中刑法第三十三條第五款關於主刑罰金已修正為：「罰金
    ：新臺幣一千元以上，以百元計算。」與修正前之規定：「
    罰金：（銀元）一元以上。」之規定相較，修正後關於罰金
    刑之法定範圍顯已提高，應以行為時之規定有利於被告，應
    依修正後刑法第二條第一項前段之規定，適用行為時之法律
    ，即本件應依新修正刑法第二條第一項前段，適用行為時之
    修正前刑法第三十三條第五款有關於罰金之規定。
(三)修正前刑法第二十八條：「二人以上共同『實施』犯罪之行
    為者，皆為正犯。」與修正後同條：「二人以上共同『實行
    』犯罪之行為者，皆為正犯。」之規定，二者在用語上固有
    不同，惟其修法理由乃在原「實施」一詞之範圍，在解釋上
    是否包括「陰謀共同正犯」及「預備共同正犯」存有爭議，
    為杜爭議，明白宣示本條不包括「陰謀共同正犯」及「預備
    共同正犯」，但仍包括共謀共同正犯，乃將「實施」修正為
    「實行」，此觀諸立法理由說明即明，此部分「法律修正後
    ，既無有利、不利之情形，依照上開說明，應適用裁判時」
    即修正後刑法第二十八條規定（最高法院九十六年度臺上字
    第八二七號判決意旨參照)。
(四)被告戊○○前於九十年間，因施用第一級毒品案件，經臺灣
    雲林地方法院判處有期徒刑一年確定，甫於九十二年八月十
    四日縮刑期滿執行完畢，有臺灣高等法院被告前案紀錄表一
    份附卷可稽，其於五年以內再故意犯本件有期徒刑以上之罪
    ，依修正前後刑法第四十七條規定，均構成累犯，修正前後
    規定對被告戊○○而言並無有利、不而情形，依照上開說明
    ，被告戊○○本案犯行，應依修正後刑法第四十七條第一項
    規定，論以累犯（最高法院九十六年度臺上字第八二七號、
    一一三六號判決意旨參照）。
(五)被告甲○○行為後，上開新刑法業已修正刑法第五十一條，
    修正前刑法第五十一條規定：「數罪併罰，分別宣告其罪之
    刑，依左列各款定其應執行者：」其中第五款規定：「宣告
    多數有期徒刑者，於各刑中之最長期以上，各刑合併之刑期
    以下，定其刑期。但不得逾二十年。」修正後刑法第五十一
    條第五款規定：「宣告多數有期徒刑者，於各刑中之最長期
    以上，各刑合併之刑期以下，定其刑期。但不得逾三十年。
    」比較結果，修正後刑法並非較有利於行為人，依刑法第二
    條第一項前段之規定，仍應依修正前刑法，定其應執行之刑
    。
(六)修正前刑法第五十九條規定「犯罪之情狀可憫恕者，得酌量
    減輕其刑」。修正後刑法第五十九條規定「犯罪之情狀顯可
    憫恕，認科以最低度刑仍嫌過重者，得酌量減輕其刑」，僅
    係酌減標準見解法律之明文化，依照上開說明，應適用裁判
    時」即修正後刑法第五十九條規定。
(七)又關於刑之加重、減輕規定之新舊法比較，另詳如附表所述
    。
參、查，海洛因係屬毒品危害防制條例第二條第二項第一款所規
    定之第一級毒品。是核被告甲○○及戊○○二人就犯罪事實
    欄一部分所為，均係犯毒品危害防制條例第四條第一項之販
    賣第一級毒品罪；被告甲○○如犯罪事實欄二部分所為，係
    犯毒品危害防制條例第八條第一項之轉讓第一級毒品罪。被
    告甲○○為供販賣、轉讓第一級毒品，而分別持有第一級毒
    品之低度行為，應分別為販賣、轉讓第一級毒品之高度行為
    所吸收；被告戊○○為供販賣第一級毒品，而持有第一級毒
    品之低度行為，應為販賣第一級毒品之高度行為所吸收，均
    不另論罪。被告二人就上開販賣第一級毒品犯行間，具有犯
    意聯絡與行為分擔，均為共同正犯。又被告甲○○所犯上述
    販賣及轉讓第一級毒品二罪間，犯意各別、行為互殊，應予
    分論併罰。且查，被告戊○○前於九十年間，因施用第一級
    毒品案件，經臺灣雲林地方法院判處有期徒刑一年確定，甫
    於九十二年八月十四日縮刑期滿執行完畢，有臺灣高等法院
    被告前案紀錄表一份附卷可稽，其於受有期徒刑執行完畢後
    五年以內再故意犯本件有期徒刑以上之罪，為累犯，應依修
    正後刑法第四十七條第一項規定加重其刑，且因其中法定刑
    為無期徒刑、死刑部分，依法不得加重其刑，故僅就法定刑
    為罰金刑部分加重其刑。再者，被告二人販賣所得只有一千
    元，獲取之利益並非龐大，販出之第一級毒品海洛因數量亦
    僅為○. 一三公克，尚非甚鉅，且甫交易完畢即為警當場查
    獲，查扣現金一千元及海洛因，相對於長期大量販賣毒品之
    大毒梟而言，被告二人所為對社會治安及國民健康之危害顯
    然較輕，倘仍遽以處以法定本刑之最低刑度即無期徒刑，實
    屬情輕法重，且難謂符合罪刑相當性及比例原則，是其犯罪
    情狀相較於法定本刑之最低度刑即無期徒刑，猶嫌過重，在
    客觀上足以令人感覺過苛而予以同情，其犯罪情狀尚非無可
    憫恕，爰依修正後刑法第五十九條規定就被告二人所犯販賣
    第一級毒品罪均減輕其刑，被告戊○○販賣第一級毒品犯行
    法定刑為罰金刑部分，同時具有加重及減輕事由，應依法先
    加重後減輕之。爰分別審酌被告二人分別有上揭前科紀錄，
    有臺灣高等法院被告前案紀錄表二份在卷可按，均素行不佳
    ，被告二人共同販賣第一級毒品部分，所為犯行僅有一次，
    販售之毒品數量不多，所得非鉅，但販毒行為戕害他人健康
    至鉅，為國家所嚴禁，行為斷無足取，被告甲○○所佔角色
    較被告戊○○為重，及被告二人犯罪之動機、目的、手段、
    所生危害，被告甲○○轉讓予戊○○之第一級毒品數量不多
    ，僅足供戊○○施用一次，暨被告二人犯罪後均矢口否認有
    何販賣第一級毒品犯行，被告甲○○坦承轉讓第一級毒品犯
    行之態度等一切情狀，就被告甲○○所犯上開二罪，分別量
    處如主文所示之刑，並定其應執行刑，及就被告戊○○量處
    如主文所示之刑。
肆、(一)扣案之現金一千元，係被告二人共同販賣第一級毒品海
    洛因所得之財物，且為被告甲○○所有，應依毒品危害防制
    條例第十九條第一項之規定沒收 (此部分既已扣案，而無全
    部或一部不能沒收情形，即無以其財產抵償之問題)。扣案
    門號為0000000000號之行動電話一支 (不含SIM
    卡)，係被告甲○○所有供被告二人共同犯販賣第一級毒品
    所用之物，已如前述，亦應依毒品危害防制條例第十九條第
    一項規定宣告沒收 (此部分既已扣案，而無全部或一部不能
    沒收情形，亦無追徵其價額之問題)。又按毒品危害防制條
    例第十八條前段規定：查獲之第一級毒品，不問屬於犯人與
    否，沒收銷燬之。查，上揭自己○○處扣得之第一級毒品海
    洛因一包（鑑餘淨重為○. 一三公克)，係屬查獲之第一級
    毒品，且係被告二人共同出售予己○○之毒品，應依毒品危
    害防制條例第十八條第一項前段，予以宣告沒收銷燬之。又
    用以包裝上開海洛因之空包裝袋一個 (重○. 二四公克) ，
    核係被告甲○○所有用於包裹毒品，防其裸露、潮濕，便於
    攜帶販賣，係屬被告二人共同供販賣毒品所用之物，應依毒
    品危害防制條例第十九條第一項之規定宣告沒收之。(二)至
    在被告甲○○住處內扣得之第一級毒品海洛因十四包、第二
    級毒品大麻一包、第二級毒品安非他命一包、大麻香菸三支
    0000000000號行動電話一支等物，均係被告甲○○供犯施用第一、二級毒品所用之物，而與本案無涉，業據
    被告甲○○供明在卷；0000000000號行動電話一
    支，亦查無積極證據足認係被告二人供本案犯行所用之物，
    本案既查無其他積極證據足認該等扣案物品確與被告二人本
    案犯行有所關聯，其中扣得之一、二級毒品及上揭磅秤及供
    施用毒品所用之器具，並均已經臺灣高等法院臺中分院以九
    十五年度上訴字第二四三八號判決宣告沒收銷燬或宣告沒收
    在案，有該刑事判決一份在卷可稽，爰均不再於本案諭知沒
    收銷燬或宣告沒收，檢察官請求將在被告甲○○住處內扣得
    之第一級毒品海洛因十四包、第二級毒品大麻一包、第二級
    毒品安非他命一包、大麻香菸三支；及000000000
    0號行動電話等物於本案分別宣告沒收銷燬及沒收，均尚難
    准許，附此敘明。
伍、
一、公訴意旨另略以：被告甲○○基於意圖營利之概括犯意，自
    真實姓名年籍不詳綽號「阿龍」之成年男子處販入第一級毒
    品海洛因，以其使用之0000000000、00000
    00000號行動電話為對外聯絡工具，即自九十五年四月
    中旬起至同年月二十七日九時許，在臺中市○區○○里○○○街一○一號三樓之一住處，以每包二千元至三千元不等之
    價格，連續出售第一級毒品海洛因予丙○○施用，前後共計
    十餘次，因認被告甲○○尚犯有此部分販賣第一級毒品犯嫌
    云云。
二、按犯罪事實應依證據認定之，無證據不得認定其犯罪事實，
    又不能證明被告犯罪者，應諭知無罪之判決，刑事訴訟法第
    一百五十四條第二項及同法第三百零一條第一項分別定有明
    文。本案公訴人指訴被告涉有此部分犯行，係以證人丙○○
    於偵查中之證述為其論據，惟被告甲○○堅決否認有此部分
    犯行，辯稱：伊未曾販賣第一級毒品予丙○○等語。經查：
    被告甲○○對於其是否認識證人丙○○一節，所供雖先後有
    所不一。然按認定犯罪事實應依證據，為刑事訴訟法所明定
    ，故被告否認犯罪事實所持之辯解，縱屬不能成立，仍非有
    積極證據足以證明其犯罪行為，不能遽為有罪之認定（最高
    法院三十年度上字第一八三一號判例意旨參照）。就本案而
    言，應審認者係究有何積極證據足認被告甲○○確有此部分
    販賣海洛因予丙○○犯行。查：
(一)證人丙○○於偵查中係證稱：「（向甲○○購買毒品的時間
    及次數？）大概從九十五年四月中旬開始，經由朋友介紹，
    『每次跟甲○○買一包要二、三千元』的海洛因，施用一次
    就用完了，我一天用二次。所以幾乎每天都有跟他買二次。
    ...。我每次都騎車到他家，他家在南屯路的一條巷子裡，
    他住三樓，他自己一個人住。」、「（購買毒品的模式？）
    我都先打電話給甲○○，跟他說要拿多少錢的毒品，說直接
    過去他家跟他拿，到了時候就按電鈴，他的住處有管理員，
    但不用登記，我按了電鈴，甲○○會幫我開樓下的門，我就
    自己上去。」、「（最後一次向甲○○購買毒品的時間？）
    九十五年四月二十七日早上九點多，跟他買二千元的海洛因
    ，每次都會一手交錢，一手交貨。」、「（有無欠甲○○購
    毒款項？）之前曾經欠過，九十五年四月十五日已經還清了
    ，之後都是現金交易。」、「之前購買毒品沒錢給他，他就
    叫我簽本票，之後我有把錢還給他，但他本票沒有還我。」
    云云，嗣於審理中則證稱：「 (與被告甲○○有無任何仇怨
    ？)沒有。」、「 (為何在偵訊供稱你因為購買毒品積欠被
    告甲○○價款，簽發本票，後來有還錢，甲○○也把本票還
    給你？)是借據，不是本票，後來甲○○沒有把借據還我。
    」、「 (我)四月二十三日之後就沒有向他購買毒品。」、
   「 (偵訊供稱最後購買時間是四月二十七日？)當時時間過了
    太久，我忘了日期。」、「 (向被告甲○○購買毒品時間？
    )從九十四年四月初開始，直到四月二十三日他拿槍打我頭
    那天為止。」、「 (打給被告甲○○之後如何交易？)我告
    訴他我在哪裡，『他會跟我約地點，我就過去那個地點拿，
    我們有時候約在他家外面的全家便利商店，有時候約在他家
    樓下』。」、「 (甲○○住幾樓？)他住三樓，我上去過他
    家，之前幫他裝電燈。」、「 (有無上去他家樓上拿毒品？
    ) 有，向他購買毒品除了在他家樓下，還有在他家拿過毒品
    。」、「 (剛才提到九十五年四月二十三日甲○○有拿槍抵
    住你的頭，與你所述借據沒還，二件事情有無關係？)我不
    曉得，當時他說他家東西不見了，他說手機什麼東西的，當
    時早上我有去他家，他就懷疑我。」、「 (偵訊時供稱有無
    積欠甲○○購毒款項，你說之前曾經欠過，於九十五年四月
    十五日已經還清，之後都是現金交易，所謂的九十五年四月
    十五日已經還清，是否指還清四月初到四月十五日的毒品借
    款？)是的。」、「 (是否一天買一次？)一天分二趟去買。
    」、「 (一次買一包還是二包？)有時候買一千，有時候買
    二千，『一千元就是一包』。」、「 (積欠他毒款幾次？)
    大概十幾次。」、「 (欠他十幾次毒款部分，是否陸續償還
    ？)我後來一次還給他，計有二萬多元，因為我當時拿三萬
    多的支票給他，可是我還他是拿二萬多元的現金票給他。」
    、「 (給甲○○幾張票？)三信現金票一張，是我工作領薪
    水，公司都發現金票。」、「 (向甲○○購買幾次海洛因？
    )二十幾次，詳細次數忘記了。」、「 (這二十次每次購買
    價格是否相同？)都一樣，『有時候一千，有時候二千』，
    一天都跑二次。」、「 (之前為何偵訊供稱向甲○○購買海
    洛因每次都會一手交錢，一手交貨？)這是指後來的事情，
    我還他錢之後才這樣。」、「 (積欠他十幾次毒款，積欠多
    久？)十幾天。」、「 (這十幾天是否都沒有償還，直到最
    後一次清償？)是的。」、「 (交給甲○○的現金票有無資
    料？)有，昌捷營造股份有限公司，地點在..，容後補呈。
    」云云。核證人丙○○對於向被告購買毒品之地點，於偵查
    中係證稱：「我都先打電話給甲○○，跟他說要拿多少錢的
    毒品，說直接過去他家跟他拿，到了時候就按電鈴，他的住
    處有管理員，但不用登記，我按了電鈴，甲○○會幫我開樓
    下的門，我就自己上去」云云，於審理中則又改稱：「..
    他會跟我約地點，我就過去那個地點拿，我們有時候約在他
    家外面的全家便利商店，有時候約在他家樓下。」云云，繼
    又先係證稱：伊去過被告甲○○家幫甲○○裝電燈云云，經
    檢察官補充訊問後，始又證稱伊也有到被告甲○○家中拿過
    毒品云云，其所證情節先後已有出入之處。
(二)證人丙○○嗣於審理中非唯未依其所陳述提供所謂「票據資
    料」供本院查證，且經本院傳拘無著。再經本院函查結果，
    丙○○並非昌捷營造公司員工，而係昌捷營造公司下游包商
    長霖水電工程有限公司員工，因長霖水電工程有限公司財務
    發生困難，昌捷營造公司始代為給付丙○○二次酬勞，均係
    在月底依丙○○實際工作天數計算，在次月十五日左右簽立
    即期支票予丙○○，票期分別為九十五年三月十六日及同年
    四月十八日，面額分別為二萬四千元及三萬七千六百元，有
    昌捷營造公司陳報狀一份 (見本院卷第一四四至一四五頁)
    在卷可憑。次查，上開二張支票，其中面額為二萬四千元之
    支票，係丙○○臨櫃提款，三萬七千六百元之支票一張則是
    案外人丁○○提示兌現，亦有三信商業銀行函一份及支票影
    本二張在卷可按 (見本院卷第一五九至一六二頁)。而丁○○則係自乙○○處取得上開支票後提示兌現，丁○○並不認
    識被告甲○○，亦不認識丙○○，業經證人丁○○於審理中
    結證在卷，核與被告甲○○所辯情節相符 (見本院卷第一七
    四至一七八頁)。而乙○○則自九十五年十二月十九日即另
    案遭本院通緝在案，迄未緝獲，並經本院傳訊無著，有乙○○通緝資料及在監在押資料查詢表各一份在卷可稽，尚無從
    認定證人丙○○有何交付「現金票」予被告甲○○之事實。
    從而，證人丙○○與被告甲○○間既早生嫌隙，證人丙○○
    所證情節且有瑕疵可指，復查無其他補強證據足認證人張文
    端此部分於偵審中所為不利於被告甲○○之證述，確符真實
    ，自難僅憑證人丙○○先後不一而有瑕疵之證詞，遽為被告
    甲○○此部分有罪之認定，以免冤抑。且因檢察官認被告甲○○此部分販賣第一級毒品犯行與上開有罪部分具有連續犯
    之裁判上一罪關係，爰不就被告甲○○此部分販賣第一級毒
    品犯嫌另為無罪諭知。
據上論斷，應依刑事訴訟法第二百九十九條第一項前段，毒品危
害防制條例第四條第一項、第八條第一項、第十八條第一項前段
、第十九條第一項，刑法第二條第一項、第十一條、第二十八條
、第四十七條第一項、第五十九條、修正前刑法第五十一條第五
款，判決如主文。
中　　華　　民　　國　　96　　年　　4 　　月　　12　　日
            刑事第十庭　審判長法  官  賴妙雲
                              法　官　黃炫中
                              法  官  江奇峰
上列正本證明與原本無異。
如不服本判決，應於判決送達後十日內向本院提出上訴狀，上訴
於臺灣高等法院臺中分院 (須附繕本)。
                              書記官  江慧貞
中　　華　　民　　國　　96　　年　　4 　　月　　12　　日
附錄論罪科刑法條：
毒品危害防制條例第四條第一項：
製造、運輸、販賣第一級毒品者，處死刑或無期徒刑；處無期徒
刑者，得併科新臺幣一千萬元以下罰金。
毒品危害防制條例第八條第一項：
轉讓第一級毒品者，處一年以上七年以下有期徒刑，得併科新臺
幣一百萬元以下罰金。
附表：
┌──┬───────┬───────┬───────┬────┬────┬──────┐
│變更│行為時法（下稱│裁判時法（下稱│   比較理由   │比較依據│比較結果│應適用法律  │
│事項│舊法）之條文及│新法）之條文及│              │        │何者對行│            │
│    │內容          │內容          │              │        │為人有利│            │
├──┼───────┼───────┼───────┼────┼────┼──────┤
│死刑│【修正前刑法第│【刑法第64條】│              │        │        │            │
│之加│64 條】       │              │              │        │        │            │
│減例│              │              │              │        │        │            │
│變更│死刑不得加重。│死刑不得加重。│刑法第64條第2 │刑法第2 │ 舊法   │舊法        │
│    │死刑減輕者，無│死刑減輕者，為│項修正後，死刑│條第1項 │        │            │
│    │期徒刑，或為15│無期徒刑。    │減輕者，為無期│前段    │        │            │
│    │以下12年以上有│              │徒刑，使法官量│        │        │            │
│    │期刑。        │              │刑範圍受到限縮│        │        │            │
│    │              │              │，行為人將受到│        │        │            │
│    │              │              │較舊法為重或刑│        │        │            │
│    │              │              │期較高之刑罰，│        │        │            │
│    │              │              │行為人受處罰之│        │        │            │
│    │              │              │實質內涵顯有變│        │        │            │
│    │              │              │更，應屬第2 條│        │        │            │
│    │              │              │第1 項之法律變│        │        │            │
│    │              │              │更，自應比較新│        │        │            │
│    │              │              │舊法，適用最有│        │        │            │
│    │              │              │利行為人之舊法│        │        │            │
│    │              │              │。            │        │        │            │
├──┼───────┼───────┼───────┼────┼────┼──────┤
│無期│【修正前刑法第│【刑法第65條】│              │        │        │            │
│徒刑│65 條】       │              │              │        │        │            │
│之加│              │              │              │        │        │            │
│減例│無期徒刑不得重│無期徒刑不得加│刑法第65條第2 │刑法第2 │ 舊法   │舊法        │
│變更│。            │重。          │修正後，無期徒│條第1項 │        │            │
│    │無期徒刑減輕，│無期徒刑減輕者│刑減輕者，為20│前段    │        │            │
│    │為7年以上有期 │，為20年以下15│年以下15年以上│        │        │            │
│    │徒。          │年以上有期徒刑│有期徒刑，使法│        │        │            │
│    │              │。            │官量刑範圍受到│        │        │            │
│    │              │              │限縮，行為人將│        │        │            │
│    │              │              │受到較舊法為重│        │        │            │
│    │              │              │或刑期較高之刑│        │        │            │
│    │              │              │罰，行為人受處│        │        │            │
│    │              │              │罰之實質內涵顯│        │        │            │
│    │              │              │有變更，應屬刑│        │        │            │
│    │              │              │法第2條第1項之│        │        │            │
│    │              │              │法律變更，自應│        │        │            │
│    │              │              │比較新舊法，適│        │        │            │
│    │              │              │用最有利行為人│        │        │            │
│    │              │              │之舊法。      │        │        │            │
├──┼───────┼───────┼───────┼────┼────┼──────┤
│罰金│【修正前刑法第│【刑法第67條】│              │        │        │            │
│刑之│68 條】       │              │              │        │        │            │
│加減│              │              │              │        │        │            │
│例變│罰金加減者，僅│罰金加減者其最│罰金刑之加重，│刑法第2 │ 舊法   │舊法        │
│更  │加減其最高度。│高度及最低度同│依修正前刑法第│條第1項 │        │            │
│    │              │加減之。      │68條規定，僅加│前段    │        │            │
│    │              │              │重其最高度；依│        │        │            │
│    │              │              │修正刑法第67條│        │        │            │
│    │              │              │規定，其最高度│        │        │            │
│    │              │              │及最低度同加重│        │        │            │
│    │              │              │之。是修正前刑│        │        │            │
│    │              │              │法較有利於被告│        │        │            │
│    │              │              │。            │        │        │            │
└──┴───────┴───────┴───────┴────┴────┴──────┘
